# 应收应付票据内部抵消问题

提问人：zhongzhao433 时间：2015-08-04 17:26:32
A为B的母公司，A采购B的货物，使用银行承兑汇票支付 100 万，B取得 100 万汇票后，又背书转让了 20 万给外部供应商C A分录：
借：应付账款 贷-应付票据-B-100万
B收到的票据时候分录 借：应收票据-A 100 贷：应收账款-A 100
B将其中的 20 万背书转让给C，分录为 借：应付账款-C 20 贷：应收票据-A 20
期末A的应付票据余额-B 100万，A公司的期末余额为应收票据-B 80万，合并抵消分录： 借：应付票据 -B 80 贷：应收票据 -A 80 合并层面显示应付票据-B 20？

回答人：chenyiwei
这时合并报表层面应付票据 20 的债权人应为外部持票人，不是最初的收款人B，因此不作为关联方往来披露。